---
output: 
  html_document: 
    theme: flatly
---
```{r setup, message=FALSE, echo=FALSE}
library(DT)
library(hrbrthemes)
library(tidyverse)

options(scipen = 9999)
```

# Vaasan yliopiston kokotekstiaineistomaksut 2010-2015

**Joona Lehtomäki (2017-05-30)**  
**Lisenssi: [CC0](https://creativecommons.org/publicdomain/zero/1.0/)**  

Tiedot perustuvat Avoin tiede ja tutkimus (ATT) -hankkeen sekä suomalaisten avoimen tieteen aktiivien vuonna 2016 [keräämään ja julkaisemaan](http://avointiede.fi/kustantajahintatietoja) tietoaineistoon. Suora linkki koko tietoaineistoon CSV-tiedostona [tässä](http://avaa.tdata.fi/documents/kuhiti/Kustantajahintatiedot_Koko_Aineisto.csv). Tämä dokumentit tuottamiseen käytetty koodi [täällä](https://github.com/jlehtoma/kustantaja_maksut_vaasa).

```{r, data-vaasa, message=FALSE, echo=FALSE}
# Get data
all_data <- readr::read_csv("http://avaa.tdata.fi/documents/kuhiti/Kustantajahintatiedot_Koko_Aineisto.csv")
```

Useieden kustantajien tapauksessa kokotekstiaineistot on niputettu yhteen muiden palveluiden (esim. viitetietokannat, e-kirjat) kanssa ja siten pelkkien artikkelimaksujen erottelu ei onnistu suoraan. Alla olevissa luvuissa on huomioitu kaikki tietueet, joiden `Aineistotyyppi`-sarakkeessa on teksti `Kokotekstiaineisto`.

```{r subset-vaasa, echo=FALSE}
# Subset:
# 1. Vaasa university
# 2. Full-text subscriptions
# 3. Group by year
vaasa_data <- all_data %>% 
  dplyr::filter(`Organisaation nimi` == "Vaasan yliopisto" & grepl("Kokotekstiaineisto", Aineistotyyppi)) %>% 
  dplyr::group_by(Vuosi) %>% 
  summarise(
    Summa = sum(Hinta)
  )
# Per publisher
vaasa_data_pub <- all_data %>% 
  dplyr::filter(`Organisaation nimi` == "Vaasan yliopisto" & grepl("Kokotekstiaineisto", Aineistotyyppi)) %>% 
  dplyr::group_by(`Kustantaja/Välittäjä`) %>% 
  summarise(
    Summa = sum(Hinta)
  )
```

### Summa per vuosi

```{r, table-vaasa, echo=FALSE}

DT::datatable(vaasa_data, rownames = FALSE) %>% 
  DT::formatCurrency("Summa", currency = "€", before = FALSE, digits = 0, mark = " ")

```

Yhteensä vuosina 2010-2015 Vaasan yliopisto käytti **`r sum(vaasa_data$Summa)` €** kokotekstiaineistomaksuihin.

Maksujen määrä on kasvussa välillä 2010-2015:

```{r, plot-vaasa, echo=FALSE}

ggplot2::ggplot(vaasa_data, aes(x = Vuosi, y = Summa)) + 
  geom_bar(stat = "identity") +
  ggtitle("Vaasan yliopiston kokotekstiaineistomaksut 2010-2015") + 
  ylab("Summa (€)\n") + xlab("\nVuosi") +
  theme_ipsum_rc()
```

### Summa per kustantaja 2010-2015

```{r, table-2-vaasa, echo=FALSE}

DT::datatable(dplyr::arrange(vaasa_data_pub, desc(Summa)), rownames = FALSE) %>% 
  DT::formatCurrency("Summa", currency = "€", before = FALSE, digits = 0, mark = " ")

```

Kaikista yllä mainituista maksuista n. 35% meni yhdelle kustantajalle: Elsevierille.